臺灣臺中地方法院刑事判決
111年度易字第395號
公  訴  人  臺灣臺中地方檢察署檢察官
被      告  張永豪



上列被告因竊盜案件，經檢察官提起公訴（110年度偵字第33219
號、111年度偵字第1023號），嗣被告就被訴事實為有罪之陳述
，經告以簡式審判程序之旨，並聽取當事人意見後，本院裁定進
行簡式審判程序，判決如下：
    主    文
張永豪犯侵入住宅竊盜罪，處有期徒刑肆月，如易科罰金，以新
臺幣壹仟元折算壹日，未扣案之犯罪所得即芒果壹顆沒收，於全
部或一部不能沒收或不宜執行沒收時，追徵其價額；又犯竊盜罪
，處有期徒刑肆月，如易科罰金，以新臺幣壹仟元折算壹日。應
執行有期徒刑陸月，如易科罰金，以新臺幣壹仟元折算壹日。
    犯罪事實
一、張永豪意圖為自己不法之所有，各基於竊盜之犯意，先後為
    下列犯行：
（一）於民國110年7月11日中午12時50分許（起訴書誤認為下午
      3時許），見林于婷位於臺中市○○區○○街000巷0號之住宅
      大門未上鎖，竟開啟大門侵入該住宅，徒手竊取放置在供
      桌上之芒果1顆（價值約新臺幣【下同】50元），得手後
      當場食用完畢而離去。嗣因林于婷發覺有異，調閱監視器
      發現遭竊遂報警處理，始經警循線查悉上情。
（二）於110年10月3日晚間8時10分許，在臺中市○○區○○路00號
      前，見李依玲所有、停放該處車牌號碼000-000號普通重
      型機車（價值約1萬元）之鑰匙插在電門上未拔取，竟啟
      動該機車騎乘離去。嗣李依玲發現遭竊報警處理，經警調
      閱現場附近監視器，在張永豪位在臺中市○○區○○路000巷0
      0號住處前發現李依玲所有之上開機車，且經張永豪同意
      ，在張永豪上開住處執行搜索並扣得上開機車鑰匙，始循
      線查悉上情（機車及機車鑰匙均已發還李依玲之代理人陳
      水欽）。
二、案經林于婷訴由臺中市政府警察局大雅分局及臺中市政府警
    察局豐原分局報告臺灣臺中地方檢察署檢察官偵查起訴。
    理    由
一、本件被告張永豪所犯並非死刑、無期徒刑或最輕本刑有期徒
    刑3年以上之罪，亦非高等法院管轄第一審案件，且於準備
    程序進行中，被告先就被訴事實為有罪之陳述，經告知被告
    簡式審判程序之旨，並聽取檢察官、被告之意見後，本院裁
    定進行簡式審判程序，是本件之證據調查，依刑事訴訟法第
    273條之2及第159條第2項規定，不受同法第159條第1項、第
    161條之2、第161條之3、第163條之1及第164條至第170條規
    定之限制，先予敘明。
二、上開犯罪事實，業據被告於警詢、偵查、本院準備程序及審
    理時坦承不諱，核與證人即告訴人林于婷、證人陳水欽於警
    詢時之證述情節大致相符，並有110年7月10日監視器錄影畫
    面6張、被告刺青照片2張、110年10月16日員警職務報告、
    自願受搜索同意書、臺中市政府警察局豐原分局搜索扣押筆
    錄及扣押物品目錄表、贓物認領保管單、110年10月3日監視
    器錄影畫面6張、查獲現場照片6張、車輛詳細資料報表（36
    0-HMR）、車牌辨識系統資料、臺中市政府警察局豐原分局
    社口派出所受（處）理案件證明單、臺中市政府警察局110
    年11月10日中市警鑑字第1100082925號鑑定書附卷可稽，足
    認被告之自白與事實相符，堪以採信。綜上所述，本案事證
    明確，被告犯行洵堪認定，應依法論科。
三、核被告就犯罪事實一（一）所為，係犯刑法第321條第1項第
    1款之侵入住宅竊盜罪；就犯罪事實一（二）所為，則係犯
    刑法第320條第1項之竊盜罪。被告所為上開2次犯行，犯意
    各別，行為互殊，應分論併罰。
四、被告前因違反毒品危害防制條例案件，經本院104年度審訴
    字第1018號判決處有期徒刑7月、5月確定，嗣經本院105年
    度聲字第1092號裁定應執行有期徒刑10月確定，入監執行後
    於105年12月5日在監服刑期滿執行完畢等情，有臺灣高等法
    院被告前案紀錄表在卷可憑，是被告係於徒刑執行完畢之5
    年內，故意再犯本件有期徒刑以上之2罪，均為累犯。本院
    審酌被告所犯之前案與本案之罪質雖不相同，然均為故意犯
    罪，被告未記取前案執行教訓，謹言慎行，故意再為本件犯
    行，可見其有特別惡性，對於刑罰之反應力顯然薄弱，且綜
    核全案情節，縱依刑法第47條第1項規定加重法定最低本刑
    ，亦無罪刑不相當之情形，爰各依刑法第47條第1項規定加
    重其刑（最高法院刑事大法庭於111年4月27日宣示之110年
    度台上大字第5660號裁定，固闡釋被告構成累犯之事實及應
    加重其刑之事項，均應由檢察官主張並具體指出證明之方法
    後，經法院踐行調查、辯論程序，方得作為論以累犯及是否
    加重其刑之裁判基礎，然本院就該等事實及事項，業於111
    年4月22日審判期日依法踐行調查、辯論程序而辯論終結，
    其效力不受影響，併此敘明）。
五、按刑法第59條規定犯罪之情狀可憫恕者，得酌量減輕其刑，
    其所謂「犯罪之情狀」，與同法第57條規定科刑時應審酌之
    一切情狀，並非有截然不同之領域，於裁判上酌減其刑時，
    應就犯罪一切情狀（包括第57條所列舉之10款事項），予以
    全盤考量，審酌其犯罪有無可憫恕之事由（即有無特殊之原
    因與環境，在客觀上足以引起一般同情，以及宣告法定低度
    刑，是否猶嫌過重等等），以為判斷。又刑法第321條第1項
    加重竊盜罪之最低法定本刑為有期徒刑6月，刑度不輕，而
    竊盜案件中，同為行竊之人，其原因動機不一，犯罪情節未
    必盡同，所造成危害社會之程度自屬有異，於此情形，倘依
    其情狀處以適當徒刑，即足以懲儆，並可達防衛社會之目的
    者，自非不可依客觀之犯行與主觀之惡性二者加以考量其情
    狀，是否有可憫恕之處，適用刑法第59條之規定酌量減輕其
    刑，期使個案裁判之量刑，能斟酌至當，符合比例原則。經
    查，被告所為犯罪事實一（一）之加重竊盜犯行，僅趁隙進
    入屋內行竊，未以破壞門窗等暴力方式為之，所竊取之財物
    約僅50元，對於告訴人林于婷財產法益及社會治安之危害程
    度未至重大，且被告於偵審過程中，始終坦承犯行，犯後態
    度尚佳。依上開情狀觀之，縱對被告處以最低刑度有期徒刑
    7月（先依累犯規定加重其刑），實嫌過苛，在客觀上足以
    引起一般人之同情，爰依刑法第59條規定酌減其刑，並先加
    後減之，以求罰當其罪，俾免失之嚴苛。
六、爰以行為人之責任為基礎，審酌：（一）被告有多項竊盜前
    科，有臺灣高等法院被告前案紀錄表在卷可稽，竟仍不思以
    正途獲取所需，再為本案竊盜犯行，顯然欠缺對他人財產權
    應予尊重之觀念，行為殊值非難，所幸竊得財物價值非鉅；
    （二）被告為國中肄業，之前從事開車送貨之工作，家中無
    人需其扶養照顧（見本院卷第60頁）之智識程度及生活狀況
    ；（三）被告犯後坦承犯行，且所竊得之機車及機車鑰匙業
    已發還被害人李依玲等一切情狀，就其所犯2罪分別量處如
    主文所示之刑，併諭知易科罰金之折算標準，復定其應執行
    之刑及易科罰金之折算標準，以示懲儆。
七、按「犯罪所得，屬於犯罪行為人者，沒收之。」、「前2項
    之沒收，於全部或一部不能沒收或不宜執行沒收時，追徵其
    價額。」、「犯罪所得已實際合法發還被害人者，不予宣告
    沒收或追徵。」刑法第38條之1第1項前段、第3項、第5項分
    別定有明文。查被告竊取之芒果1顆，係其犯罪所得，雖未
    扣案，既未返還告訴人林于婷，仍應依上開規定宣告沒收，
    於全部或一部不能沒收或不宜執行沒收時，追徵其價額。至
    被告竊得之360-HMR普通重型機車1部及機車鑰匙1支，業已
    發還被害人李依玲之代理人陳水欽，有贓物認領保管單可憑
    （見偵1023號卷第57頁），爰不予宣告沒收追徵。
據上論斷，應依刑事訴訟法第273條之1第1項、第299條第1項前
段，刑法第321條第1項第1款、第320條第1項、第47條第1項、第
59條、第41條第1項前段、第51條第5款、第38條之1第1項前段、
第3項，刑法施行法第1條之1第1項，判決如主文。
本案經檢察官詹常輝提起公訴，檢察官王淑月到庭執行職務。
中　　華　　民　　國　　111 　年　　5 　　月　　20　　日
                  刑事第十三庭  法  官  洪瑞隆
以上正本證明與原本無異。
如不服本判決應於收受判決後20日內向本院提出上訴書狀，並應
敘述具體理由；其未敘述上訴理由者，應於上訴期間屆滿後20日
內向本院補提理由書（均須按他造當事人之人數附繕本）「切勿
逕送上級法院」。
告訴人或被害人如不服判決，應備理由具狀向檢察官請求上訴，
上訴期間之計算，以檢察官收受判決正本之日起算。
                                書記官  許家齡
中　　華　　民　　國　　111 　年　　5 　　月　　20　　日
附錄論罪科刑法條
【刑法第320條】
意圖為自己或第三人不法之所有，而竊取他人之動產者，為竊盜
罪，處5年以下有期徒刑、拘役或50萬元以下罰金。
意圖為自己或第三人不法之利益，而竊佔他人之不動產者，依前
項之規定處斷。
前二項之未遂犯罰之。
【刑法第321條】
犯前條第1項、第2項之罪而有下列情形之一者，處6月以上5年以
下有期徒刑，得併科50萬元以下罰金：
一、侵入住宅或有人居住之建築物、船艦或隱匿其內而犯之。
二、毀越門窗、牆垣或其他安全設備而犯之。
三、攜帶兇器而犯之。
四、結夥三人以上而犯之。
五、乘火災、水災或其他災害之際而犯之。
六、在車站、港埠、航空站或其他供水、陸、空公眾運輸之舟、
    車、航空機內而犯之。
前項之未遂犯罰之。